臺灣嘉義地方法院刑事判決　　　　　　　 94年度訴字第356號
公　訴　人　臺灣嘉義地方法院檢察署檢察官
被　　　告　甲○○
上列被告因違反毒品危害防制條例案件，經檢察官提起公訴（九
十四年度毒偵字第七二一號、九十四年度毒偵字第七０九號），
本院合議庭裁定由受命法官以簡式程序進行審理，判決如下：
    主  文
甲○○連續施用第一級毒品，累犯，處有期徒刑玖月；又連續施
用第二級毒品，累犯，處有期徒刑肆月。應執行有期徒刑壹年。
    事  實
一、甲○○前於民國九十三年間因詐欺案件，經本院於九十三年
    七月九日以九十三年度嘉簡字第五五０號判決處有期徒刑五
    月確定，如易科罰金，以三百元折算一日確定，甫於九十三
    年十二月二十七日易科罰金執行完畢。又前於九十三年間因
    施用毒品案件，經本院於九十三年六月三十日以九十三年度
    毒聲字第二八一號裁定送觀察、勒戒後，認無繼續施用毒品
    之傾向，於九十三年九月七日執行完畢釋放，詎仍不知悛悔
    ，於距上開觀察、勒戒期滿執行完畢五年內，另基於施用第
    一級毒品之概括犯意，自九十四年三月二十三日某時許起至
    同年四月二十日某時許止，在其位於嘉義市○○路八十號之
    租屋處內及友人張恩魁位於嘉義市○○街一三一巷十九號之
    住處內，以將海洛因摻入香菸吸用之方式，連續施用第一級
    毒品海洛因多次；又另基於施用第二級毒品之概括犯意，於
    九十四年三月二十三日某時許起至同年四月二十二日某時許
    止，先後在嘉義縣民雄鄉○○村○○路一一六號住處內、嘉
    義市○區○○路一八三號九樓十五室、友人張恩魁位於嘉義
    市○○街一三一巷十九號之住處內、嘉義市○○街七十七號
    「比佛利汽車旅館」六０二號房內等處所，以玻璃球燒烤方
    式，依一週施用二次之頻率，連續施用第二級毒品安非他命
    及甲基安非他命多次。嗣於九十四年三月三十日十七時許，
    在嘉義市○○路一八三號九樓十五室，為警搜索查獲；復於
    九十四年四月二十二日十七時三十五分許，在嘉義市○○街
    七十七號「比佛利汽車旅館」六０二號房內為警查獲；並均
    於查獲當日得甲○○同意採其尿液送驗，結果均呈嗎啡陽性
    、安非他命陽性及甲基安非他命陽性反應，始查知上情。
二、案經嘉義市警察局第二分局報請臺灣嘉義地方院檢察署檢察
    官偵查起訴。
    理  由
一、訊據被告甲○○對於上開犯罪事實迭於警詢時、九十四年六
    月九日檢察官偵訊時（見偵查卷第11頁、第12頁）、本院行
    準備程序時及審理時均坦承不諱（見本院卷第17頁、第32頁
    、第35頁）；參以於九十四年三月三十日二十一時五十分許
    及同年四月二十三日一時三十分許，得被告同意採尿送驗，
    其結果均確呈嗎啡陽性（按施用海洛因後，經人體之水解代
    謝作用，會呈嗎啡陽性反應）、安非他命陽性及甲基安非他
    命陽性反應等情，亦有長榮大學毒物研究中心確認報告及尿
    液送驗姓名代號對照表各二紙在卷可稽，均足資擔保被告所
    為之上開任意性自白具有相當程度之真實性，應堪採信。又
    被告前於九十三年間因施用毒品案件，經本院於九十三年六
    月三十日以九十三年度毒聲字第二八一號裁定送觀察、勒戒
    後，認無繼續施用毒品之傾向，於九十三年九月七日執行完
    畢釋放等情，有臺灣高等法院被告施用毒品紀錄表、在監在
    押紀錄表及臺灣高等法院被告全國前案紀錄表各乙份附卷可
    佐。是被告於觀察、勒戒執行完畢釋放後五年內再犯施用海
    洛因、安非他命及甲基安非他命毒品之犯行，洵堪認定，應
    依法論科。
二、按海洛因、安非他命及甲基安非他命分別屬毒品危害防制條
    例所定之第一級、第二級毒品。故核被告甲○○所為，係犯
    毒品危害防制條例第十條第一項、第二項之施用第一級、第
    二級毒品罪；其施用前持有海洛因、安非他命及甲基安非他
    命之低度行為，為施用之高度行為所吸收，均不另論罪。再
    被告上揭多次施用海洛因、多次施用安非他命及甲基安非他
    命之行為，時間均屬緊接，且均觸犯犯罪構成要件相同之罪
    名，顯係基於概括犯意反覆為之，均應依連續犯規定論以一
    罪，並均加重其刑。而被告所犯上開二罪，罪名互異，犯意
    各別，應分論併罰。又查被告前於九十三年間因詐欺案件，
    經本院於九十三年七月九日以九十三年度嘉簡字第五五０號
    判決處有期徒刑五月確定，如易科罰金，以三百元折算一日
    確定，甫於九十三年十二月二十七日易科罰金執行完畢等情
    ，則有被告之在監在押紀錄表及臺灣高等法院被告全國前案
    紀錄表各乙份附卷可佐，其於五年內再犯本件有期徒刑以上
    之罪，為累犯，上開罪名均應依刑法第四十七條遞加重其刑
    。爰審酌被告前曾有殺人未遂、公共危險、偽造貨幣、詐欺
    等前科之素行，且曾因施用毒品而經觀察、勒戒程序，竟未
    思悔改，顯然缺乏禁絕毒害決心，與被告施用毒品之次數，
    以及施用毒品犯行係屬戕害自身健康之行為，尚未危害他人
    ，而被告於本院審理中僅坦承部分施用毒品犯行之態度等一
    切情狀，分別量處如主文所示之刑，並定其應執行之刑（按
    數罪併罰中之一罪，依刑法規定得易科罰金，若因與不得易
    科之他罪併合處罰結果而不得易科罰金時，原得易科部分所
    處之刑，自亦無庸為易科折算標準之記載，司法院大法官議
    決釋字第一四四號解釋及最高法院八十三年度臺抗字第一三
    三號裁定參照），以資懲儆。
據上論斷，應依刑事訴訟法第二百七十三條之一第一項、第二百
九十九條第一項前段，毒品危害防制條例第十條第一項、第二項
，刑法第十一條、第五十六條、第四十七條、第五十一條第五款
，判決如主文。
本案經檢察官陳鈴香到庭執行職務
中　　華　　民　　國　　94　　年　　7　　月　　28　　 日
                  刑事第四庭    法　官  曾  宏  揚
上列正本證明與原本無異。
如不服本判決，應於判決送達後10日內向本院提出上訴狀（應附
繕本）。告訴人或被害人如對於本判決不服者，應具備理由請求
檢察官上訴，其上訴期間之計算係以檢察官收受判決正本之日期
為準。
中　　華　　民　　國　　94　　年　　7　　月　　28　　 日
                                書記官  陳  慶  昀
附錄論罪科刑法條：
毒品危害防制條例第十條
施用第一級毒品者，處六月以上五年以下有期徒刑。
施用第二級毒品者，處三年以下有期徒刑。
